臺灣屏東地方法院刑事判決　　　　　　 100年度訴字第1395號
公　訴　人　臺灣屏東地方法院檢察署檢察官
被　　　告　蔡文修
上列被告因違反毒品危害防制條例案件，經檢察官提起公訴（10
0 年度毒偵字第2052號），嗣被告於本院準備程序進行中先就被
訴事實為有罪之陳述，本院告知被告簡式審判之旨，並聽取當事
人之意見後，本院合議庭裁定改由受命法官獨任依簡式審判程序
審理，判決如下：
    主  文
蔡文修施用第一級毒品，累犯，處有期徒刑拾壹月，扣案之注射
針筒壹支沒收銷燬；又施用第二級毒品，累犯，處有期徒刑伍月
。應執行有期徒刑壹年貳月，扣案之注射針筒壹支沒收銷燬。
    事  實
一、蔡文修前於民國91年間因施用毒品案件，經本院以91年度毒
    聲字第267 號裁定送觀察、勒戒後，認無繼續施用毒品之傾
    向，由臺灣屏東地方法院檢察署檢察官於91年4 月8 日以91
    年度毒偵字第258 號不起訴處分確定，而於91年4 月9 日觀
    察、勒戒執行完畢釋放。其後復因竊盜等案件，經本院以93
    年度易字第282 號判決判處有期徒刑10月、4 月，應執行有
    期徒刑1 年1 月確定，自93年7 月12日起入監服刑；復於同
    年間因違反毒品危害防制條例等案件，經本院以93年度訴字
    第703 號判決判處有期徒刑1 年、7 月，應執行有期徒刑1
    年5 月確定，上開有期徒刑嗣經本院以94年度聲字第166 號
    裁定應執行有期徒刑2 年4 月，迄95年1 月6 日因縮短刑期
    假釋出監，而於95年6 月21日縮刑期滿未經撤銷假釋以視為
    執行完畢論。又因施用毒品、竊盜等案件，分別經本院以95
    年度訴字第590 號（此與95年度易字第681 號及95年度訴字
    第1044號合併判決）判處應執行有期徒刑2 年10月確定、以
    95年度簡字第1441號判決判處有期徒刑3 月確定、以95年度
    易字第615 號（此與95年度易字第668 號合併判決）判決判
    處應執行有期徒刑6 月確定、以96年度訴字第272 號判決判
    處應執行有期徒刑1 年8 月確定、以96年度訴字第292 號判
    決判處有期徒刑1 年4 月確定；再因竊盜案件，經臺灣高雄
    地方法院以96年度簡字第2060號判決判處有期徒刑6 月確定
    ，上開各案件經減刑及接續執行，於99年1 月4 日縮刑期滿
    執行完畢。詎猶不知悔改，仍基於施用第一、二級毒品之犯
    意，於100 年8 月21日上午某時許，在屏東縣萬丹鄉○○村
    ○○路200 巷58號住處內，以將甲基安非他命置於玻璃球內
    加熱吸食所產生煙霧之方式，施用第二級毒品甲基安非他命
    1 次，又於100 年8 月23日下午1 時許，在其位於屏東縣萬
    丹鄉寶厝村之前開住處內，以針筒注射方式，施用第一級毒
    品海洛因1 次。嗣於100 年8 月23日下午1 時30分許，在屏
    東縣萬丹鄉○○村○○路200 巷路旁，因形跡可疑為警盤查
    而查獲，並扣得注射針筒1 支。又其經警採尿送驗後，檢出
    海洛因代謝後之嗎啡及甲基安非他命陽性反應，始知悉上情
    。
二、案經屏東縣政府警察局屏東分局報請臺灣屏東地方法院檢察
    署檢察官偵查起訴。
    理  由
一、本案被告蔡文修所犯施用毒品案件，並非法定刑為死刑、無
    期徒刑或最輕本刑3 年以上有期徒刑之罪，亦非高等法院管
    轄第一審之案件，而被告於本院準備程序中就被訴事實為有
    罪之陳述，本院合議庭乃裁定由受命法官獨任進行簡式審判
    程序。又簡式審判程序之證據調查，依刑事訴訟法第273 條
    之2 規定，不受同法第159 條第1 項審判外陳述排除之限制
    ，再被告對於卷內之各項證據，亦不爭執證據能力，故卷內
    所列之各項證據，自得作為證據，先予敘明。
二、上開犯罪事實，均業經被告蔡文修於本院審理時均坦承不諱
    ，且被告為警查獲時，其採尿送驗結果確均呈嗎啡（即海洛
    因水解後之反應）、甲基安非他命之陽性反應，有屏東縣警
    察局屏東分局毒品案件涉嫌人尿液採證編號姓名對照表、正
    修科技大學超微量研究科技中心尿液檢驗報告各1 紙在卷可
    稽，上述鑑驗結果，係檢驗機關本於專業知識及以精密儀器
    或科學檢驗方法所得之結論，自可憑信。此外，復有偵查報
    告、搜索扣押筆錄、扣押物品目錄表、扣案注射針筒1 支、
    及採證照片5 張等在卷可考。綜上，足認被告上開任意性自
    白與事實相符，堪予採信。從而本件事證明確，被告犯行洵
    堪認定，應依法論科。
三、查93年修正施行之毒品危害防制條例就施用毒品者，祇於「
    初犯」及「5 年後再犯」二種情形，有其追訴條件之限制，
    即須於初犯經觀察、勒戒或強制戒治釋放後，5 年內均無施
    用毒品之行為，始能認其前所實施之觀察、勒戒或強制戒治
    已足遮斷毒癮，而得於5 年後再犯時，再予適用初犯之規定
    ，重行觀察、勒戒等程式。倘5 年內已經再犯，被依法追訴
    處罰，縱其第3 次（或第3 次以上）施用毒品之時間在初犯
    釋放5 年以後，即與「5 年後再犯」之情形有別，且因已於
    「5 年內再犯」，顯見其再犯率甚高，原實施觀察、勒戒或
    強制戒治，已無法收其實效，而無5 年戒斷期之存在，自無
    再經觀察、勒戒及強制戒治之必要，應由檢察官逕行起訴（
    最高法院95年度台非字第59號、第65號判決意旨、95年度第
    7 次刑庭會議決議意旨參照）。本件被告於觀察勒戒後5 年
    內業經再犯施用毒品案件，經法院論罪科刑及執行完畢，有
    臺灣高等法院被告前案紀錄表1 份在卷可查，參諸前揭判決
    及決議意旨，自無再經觀察、勒戒及強制戒治之必要，本院
    自應依法就被告本次施用毒品之犯行予以論罪科刑，併予敘
    明。
四、查海洛因、甲基安非他命分別係屬毒品危害防制條例第2 條
    第2 項第1 款、第2 款所稱之第一級、第二級毒品，均不得
    持有、施用，被告竟持以施用，是核被告所為，分別係犯毒
    品危害防制條例第10條第1 項、第2 項之施用第一級毒品、
    施用第二級毒品罪。被告施用第一級毒品海洛因與第二級毒
    品甲基安非他命之犯意各別、行為互殊，應予分論併罰；被
    告於施用前後持有第一級毒品海洛因、第二級毒品甲基安非
    他命之低度行為應被該次施用之高度行為所吸收，不另論罪
    。另被告有上揭事實欄所示經有期徒刑宣告及執行完畢之情
    形，有前開前案紀錄表在卷可按，被告於有期徒刑執行完畢
    5 年以內故意再犯本件均為有期徒刑以上之罪，就上揭各犯
    行均構成累犯，均應依刑法第47條第1 項規定予以加重其刑
    。爰審酌被告前已經觀察勒戒及刑之執行完畢，然未能因此
    知所警惕、謹慎行止，仍不思自律，猶自陷於毒癮之害，復
    犯下本件先後2 次之施用毒品犯行，原不宜寬貸，惟念其施
    用毒品乃自戕行為，被告復已坦承罪行，犯後態度尚可等一
    切情狀，分別量處如主文所示之刑，並定其應執行刑。
五、扣案之注射針筒1 支，為被告所有，且係供其施用本件第一
    級毒品之用等情，亦經被告供承明確，且為警以簡易快速篩
    檢試劑檢測出嗎啡陽性反應，有採證照片附卷可查，而上開
    扣案物品上殘存之毒品，依現行檢驗方式乃以刮除方式為之
    ，仍會摻殘若干毒品無法分離，故應一併視為毒品，並依毒
    品危害防制條例第18條第1 項前段之規定，併予宣告沒收銷
    燬之。
據上論斷，應依刑事訴訟法第299 條第1 項前段、第273 條之1
第1 項，毒品危害防制條例第10條第1 項、第2 項、第18條第1
項前段，刑法第11條前段、第47條第1 項、第51條第5 款，判決
如主文。
本案經檢察官許英輝到庭執行職務
中    華    民    國   100    年    12    月    13    日
                  刑事第四庭    法  官  李謀榮
以上正本證明與原本無異。
如不服本判決應於收受判決後10日內向本院提出上訴書狀，並
應敘述具體理由；其未敘述上訴理由者，應於上訴期間屆滿後
20日內向本院補提理由書（均須按他造當事人之人數附繕本）
「切勿逕送上級法院」。
中    華    民    國   100    年    12    月    13    日
                                書記官  蔡進吉
附錄本案論罪科刑法條：
毒品危害防制條例第10條
施用第一級毒品者，處6 月以上5 年以下有期徒刑。
施用第二級毒品者，處3 年以下有期徒刑。